【裁判字號】    98,交聲,4170
【裁判日期】    981221
【裁判案由】    違反道路交通管理處罰條例聲明異議
【裁判全文】
臺灣臺北地方法院交通事件裁定        98年度交聲字第4170號
原處分機關  臺北市交通事件裁決所
異議人即
受處分人    甲○○
上列異議人即受處分人因違反道路交通管理處罰條例案件，對於
臺北市交通事件裁決所民國98年11月6 日所為之處分（原處分：
北市裁申字第裁22-A00000000號），聲明異議，本院裁定如下：
    主  文
異議駁回。
    理  由
一、按汽車停車時，在設有禁止停車標誌之處所不得停車，道路
    交通安全規則第112 條第1 項第4 款定有明文，而汽車駕駛
    人，如在設有禁止停車標誌之處所停車者，處新臺幣（下同
    ）600 元以上1200元以下罰鍰（道路交通管理處罰條例第56
    條第1 項第4 款參照）。
二、本件異議人即受處分人甲○○所有之AAN －740 號機車（下
    稱系爭機車）於民國98年9 月12日20時40分許，在設有禁止
    於騎樓、人行道上停車標誌之臺北市○○路○ 段108 號前騎
    樓上停放，經臺北市政府警察局松山分局依道路交通管理處
    罰條例第56條第1 項第4 款掣單舉發在設有禁止停車標誌之
    處所停車，嗣受處分人於應到案日期前之98年10月8 日，經
    原處分機關函轉向原舉發單位申訴，原舉發單位調查後函覆
    系爭機車違規事實明確，原處分機關乃依道路交通管理處罰
    條例第56條第1 項第4 款及違反道路交通管理事件統一裁罰
    基準表規定，於98年11月6 日裁處受處分人罰鍰600 元。
三、依受處分人之異議狀所載，固不否認確有於98年9 月12日20
    時40分許，將系爭機車停放在臺北市○○路○ 段108 號前騎
    樓上等情，惟矢口否認有何違規之處，辯稱：依舉發採證照
    片，受處分人根本無從知悉該路段係禁止停車之路段，實際
    上停車時也是如此，被舉發為違規停車實不合理云云。
四、經查，前開路段確設有禁止在騎樓、人行道上停車之標誌，
    有臺北市政府警察局松山分局98年12月8 日北市警松分交字
    第09832687800 號函所附之現場騎樓、人行道禁停標誌照片
    2 紙在卷可稽，受處分人辯稱：根本無從知悉該路段係禁止
    停車之路段，實際上停車時也是如此云云，委無足採。況且
    ，無論主管機關有無在該處設有禁止停車之標誌，依道路交
    通安全規則第111 條第1 項第1 款之規定，人行道（包括騎
    樓）本不得臨時停車，如臨時停車，亦同樣違反道路交通管
    理處罰條例第56條第1 項第1 款，而應處以相同罰鍰，併此
    敘明。
五、綜上所述，受處分人駕駛系爭機車確有前開之違規行為，原
    處分機關依據道路交通管理處罰條例第56條第1 項第4 款、
    違反道路交通管理事件統一裁罰標準表之規定，裁處受處分
    人罰鍰600 元，核無違誤，受處分人之異議為無理由，應予
    駁回。
據上論斷，應依道路交通案件處理辦法第19條，裁定如主文。
中    華    民    國    98    年    12    月    21    日
                  交通法庭  法  官  蔡守訓
上正本證明與原本無異。
如不服本裁定，應於裁定送達後5日內向本院提出抗告狀。
                            書記官  許婉如
中    華    民    國    98    年    12    月    21    日

司法院資訊處製作；財團法人民間司法改革基金會備份。
